# 请教陈版，非同控制下企业合并资产评估增值递延所得税问题

提问人：cjzhangyong 时间：2015-11-02 13:57:22
1 、 14 年 11 月发生非同一控制下企业合并，被合并方固定资产，无形资产评估增值，增值部分计入资本公积，在按收益期摊销折旧，评估值与计税基础差异是否确认递延所得税 2 、权益法核算长期股权投资，本期实现净利润及其他综合收益，与计税基础的差异，是否确认递延所得税

回答人：chenyiwei
1 、请参考《瑞华研究 2010 ～ 2014 汇编》之“问题2-3-20（非同一控制下企业合并中递延所得税的确认问题）”。 2 、请参考《瑞华研究 2010 ～ 2014 汇编》之“问题2-3-25（权益法核算的长期股权投资递延所得税负债的确认问题）”。